# 固定资产折旧问题？

提问人：shinecy1 时间：2013-07-04 09:36:50
我审计的一家央企，准备IPO，企业有些贵金属设备，比如铂金的坩埚，作为固定资产核算了，购入时间较早，企业一直没有计提折旧，企业的解释为，此类固定资产不会损耗，所以不题，总体的金额 500 万左右，占固定资产比例不高，请问有没有风险？

回答人：chenyiwei
贵金属坩埚是作为固定资产使用的，使用过程中也难免有损耗，因此需要适当估计折旧年限，计提折旧。建议查阅一些具有类似情况的上市公司年报中的处理方法，如福晶科技等。